【裁判字號】    95,交聲,123
【裁判日期】    950322
【裁判案由】    聲明異議
【裁判全文】
臺灣臺中地方法院刑事裁定             95年度交聲字第123號
原處分機關  交通部公路總局台中區監理所豐原監理站
受處分人    甲○○
上列受處分人因違反道路交通管理處罰條例案件，對於交通事件
裁決所95年1月27日所為之處分（第63─BB0000000號裁決書），
聲明異議，本院裁定如下：
    主    文
異議駁回。
    理    由
一、本件聲明異議意旨略以：受處分人於民國（下同）九十四年
    十二月六日晚上二日二十三時十分許，自國道南下，自高雄
    市○○路出口匣道下交流道，前行不久即於瑞隆路與武營路
    口前遇紅燈號誌，受處分人即停車等候，惟遲至武營路上之
    交通管制燈號轉為紅燈之後，受處分人見狀等候約二秒，見
    原本停於一旁之機車騎士紛紛向前行駛，認為瑞隆路上之號
    誌故障，乃放鬆煞車踏板讓車向前滑行，詎料遭該路口闖紅
    燈相機照相，顯見乃高雄市政府交通處未將秒差調整妥當，
    此乃公務員怠忽職守造成，自不得苛責於受處分人，請求撤
    銷原處分云云。
二、按汽車駕駛人有左列情形之一，而本章各條無處罰之規定者
    ，處新台幣九百元以上一千八百元以下之罰鍰：一、：：三
    、不遵守道路交通標誌、標線、號誌之指示者，道路交通管
    理處罰條例第六十條第二項第三款定有明文。查受處分人於
    上揭時間見車輛對面之號誌顯示圓形紅燈雖停車等待，惟尚
    未等待號誌轉換為綠燈，即放鬆煞車往前行駛，超越停止線
    ，業經受處分人到庭自承在卷，並有相片二幀附卷可憑，則
    受處分人所為顯然已違反上開處罰條例第六十條第二項第三
    款之規定，雖受處分人辯稱：上揭時間武營路上之號誌已經
    轉換為紅燈，惟瑞隆路竟遲未轉換為紅燈，顯有秒差調整不
    當之情形，受處分人合理懷疑上開號誌故障，無可責性云云
    。惟依道路交通標誌標線設置規則第二百零六條第五項之規
    定，圓形紅燈之意義為「車輛對面圓形紅燈表示禁止通行，
    不得超越停止線或進入路口」，是以汽車駕駛人應遵守之號
    誌自為車輛「對面」之號誌，而非依據其他方向之號誌轉換
    情形。次按道路交通標誌標線號誌設置規則第二百三十一條
    第二款規定：行車管制號誌黃色燈號結束後，應有一秒以上
    之全紅時間。查被告於武營路口紅燈亮啟後二秒即起步超越
    停止線，業據被告自承在卷，則姑不論高雄市政府警察局交
    通警察大隊函覆稱：「瑞隆路與武營路口警告黃燈之後，有
    二秒之淨空紅燈」等語，是否屬實，上開路口之淨空時間既
    僅僅短短數秒，自難認行政機關依當時之交通狀況所作之秒
    差調整，有任何不合理之處，原處分機關據以援引上開規定
    ，裁處受處分人罰鍰新台幣九百元，記違規點數一點，並無
    不當。受處分人以上揭路口之紅燈淨空秒差調整不合理為由
    ，聲明異議，自屬無據，應予駁回。
二、據上論斷，應依道路交通案件處理辦法第十九條，裁定如主
    文。
中    華    民    國    95    年    3     月    22    日
                  刑事第十五庭  法  官  陳如玲
上正本證明與原本無異。
如不服本裁定應於送達後五日內向本院提出抗告狀。
                                書記官  楊賀傑
中    華    民    國    95    年    3     月    22    日


司法院資訊處製作；財團法人民間司法改革基金會備份。
